---
title: "Introduction à la cartographie dans R: fusion de polygones"
author: "Richard Amegble"
date: "`r Sys.Date()`"
output: github_document
---

```{r setup, include=FALSE}
knitr::opts_chunk$set(echo = TRUE)
library(sf)
library(tidyverse)
```

## Introduction
Dans ce Tutoriel nous allons apprendre:

- Comment faire un map avec ggplot2
- Comment aggréger deux polygones 

[Le shapefile du Togo](https://data.humdata.org/dataset/cod-ab-tgo?#)

### Lire le fichier .shp
```{r}
shape_file<-"./Shapefiles/tgo_admbnda_adm3_inseed_20210107.shp"
sf_df<-read_sf(shape_file)

```

### Dessiner la fonction `plot` de la librairie de base

```{r}
plot(sf_df)
```

### Dessiner le région avec la librairie ggplot2

```{r}
p<-ggplot(data=sf_df)+
  geom_sf(aes(fill=ADM1_FR))+
  labs(fill="Région")+
  theme_minimal()
p
```
### Dessiner uniquement sans les découpages municipales

```{r}
str(sf_df)
```

1. Aggrégation de la variable `geometry` suivant la variable ADM1_FR

```{r}
sf_region_df<-sf_df|>
             group_by(ADM1_FR)|>
             summarise(geometry=st_union(geometry))
head(sf_region_df)
```

2. Dessiner la carte

```{r}
p<-ggplot(data=sf_region_df)+
  geom_sf(aes(fill=ADM1_FR))+
  labs(fill="Région")+
  theme_minimal()
p
```

### Isoler Lomé commune sur la carte

```{r}
isole_lieu<-"Lome Commune"

sf_df_iso<-sf_df|>
           mutate(ADM1_FR_I=case_match(ADM2_FR,
                                      isole_lieu~isole_lieu,
                                      .default =ADM1_FR ))|>
           group_by(ADM1_FR_I)|>
           summarise(geometry=st_union(geometry))

```

- Redessiner la carte avec Lomé commune

```{r}
p<-ggplot(data=sf_df_iso)+
  geom_sf(aes(fill=ADM1_FR_I))+
  labs(fill="Région")+
  theme_minimal()
p
```

- Incidence de pauverté au Togo par région Lomé: source PNUD 2011
```{r}
Incidence_Pauvrete<-data.frame(region=c("Centrale",     "Kara" ,        "Lome Commune", "Maritime",     "Plateaux" ,    "Savanes"  ), 
                               Incidence=c(76.0,68.9,27.0,45.3,65.9,87.3))

sf_df_iso_f<-sf_df_iso|>
           left_join(Incidence_Pauvrete, by=c("ADM1_FR_I"="region"))
```


```{r}
p<-ggplot(data=sf_df_iso_f)+
  geom_sf(aes(fill=Incidence))+
  labs(fill="Incidence de pauvreté")+
  theme_minimal()
p
```
